---
title: "Problema 1 Checkpoint 3 - Sua análise"
output: html_document
editor_options: 
  chunk_output_type: inline
---

Os dados que serão analisados a seguir, são dados referentes de séries presentes no IMDB. O IMDB é um site que contém diversas informações sobre séries, filmes, celebridades etc. O conteúdo utilizado nas analises a seguir pode ser encontrado em https://github.com/nazareno/imdb-series.

Os dados estão organizados em um arquivo csv no qual contém as seguintes informações:

* __series_name__: o nome da série 
* __series_ep__: o número referente ao episódio
* __season__: número da temporada
* __season_ep__: número do episódio na temporada
* __url__: url para a página do episódio no IMDB
* __Episode__: título do episódio
* __UserRating__: classificação do episódio de acordo com as notas atribuídas pelos usuários 
* __UserVotes__: número de votos recebidos
* __r1, r2,r3,r4..., r10__: proporção de usuários que classificaram o episódio com pontuação 1, 2,3,4..., 10



* Bibliotecas utilizadas

```{r message=FALSE}
library(tidyverse)
library(rvest)
```

* Carregamento dos dados

```{r message=FALSE}
dados = read_csv("data/series_from_imdb.csv")
```

#A quantidade de espectadores cresce/decresce ao passo que as avaliações também cresce/decresce?

Nem sempre as séries agradam a todos, muitos dos que começam a assistir a uma determinada série desistem dela por não achar interessante, porém o inverso também é verdadeiro, algumas pessoas começam a série sem gostar e após algumas temporadas são fisgadas pela série. Com base nessa questão, analisaremos se a quantidade de espectadores cresce/decresce ao passo que as avaliações referente as séries tbm cresce/decresce. Como no conjunto de dados não possui valores que referenciem a audiência do público em relação a série, utilizaremos a quantidade de votos como base para definir a quantidade de espectadores. Além disso, como a quantidade de dados é um pouco grande, utilizaremos apenas séries que possuem no mínimo 15 temporadas.

```{r message=FALSE}

series_15_seasons = dados %>%
  group_by(series_name) %>%
    summarise(season = max(season)) %>%
    filter(season >= 15)
series = filter(dados, series_name %in% c(series_15_seasons$series_name))
ggplot(data = series, mapping = aes(x = user_rating, y = user_votes, color = series_name)) +
           geom_point(aes(alpha = .2)) +
           facet_wrap(~series_name, scales = "free_x", nrow = 4,ncol = 2) 
```

Podemos perceber que a quantidade de espectadores não cresce/decresce ao passo que as notas crescem/decrescem, apenas na série The Simpsons houve essa relação, pois ao passo que a nota cresceu a quantidade de espectadores tbm cresceu.

# Qual a média de temporadas das mais bem avaliadas e das menos avaliadas?

Será que séries com mais temporadas são mais bem avaliadas do que séries com menos temporadas? Para respondermos essa questão utilizaremos como base séries que possuem no mínimo 15 temporadas.

```{r message=FALSE}

series <- dados %>%
  group_by(series_name) %>%
  summarise(seasons = max(season),
            seasonMean = max(season),
            userRatingMean = floor(mean(user_rating))) %>%
    filter(seasons >= 15)
    

orderedSeries <- arrange(series, desc(seasonMean))

ggplot(data = orderedSeries, mapping = aes(x = seasonMean, y = userRatingMean, fill = series_name)) +
   geom_bar(stat = "identity")
```

Como podemos ver no gráfico acima, nem sempre a quantidade de temporadas define a avaliação da série, por exemplo: as séries American Idol e Bleach tiveram a mesma quantidade de temporadas, porém elas tiveram uma nota média diferente. Da mesma forma, a série Survivor teve em torno de 35 temporadas e mesmo assim obteve uma avaliação próxima da série One Piece que teve cerca de 20 temporadas.

# A nota atribuída ao último episódio da série é maior que os demais ?

Os últimos episódios das séries geralmente tendem a causar mais impacto nos telespectadores por ser o episódio de encerramento da série, mas será que esse impacto influência na nota atribuída a esse episódio em relação aos demais? Como o conjunto de dados é muito grande, vamos analisar apenas as séries que possuem no mínimo 400 episódios e então verificaremos a resposta para esta questão.

```{r message=FALSE}


series_400_eps = dados %>%
  group_by(series_name) %>%
    summarise(maxEpisode = max(series_ep)) %>%
    filter(maxEpisode >= 400)

filteredSeries <- filter(dados, series_name %in% series_400_eps$series_name)

ggplot(filteredSeries, mapping = aes(x = series_ep, y = user_rating, color = series_name, alpha = .5)) +
    geom_line() +
    geom_smooth() +
    facet_wrap(~series_name, scales = "free_x", nrow = 3, ncol = 2)

```

Como podemos perceber, a nota atribuída ao último episódio não foi tão diferenciada se comparada aos demais episódios, em geral as notas se mantiveram equilibradas ao longo dos episódios, inclusive no último.

# Series com maior quantidade de votos tendem a ter notas melhores ou piores?

Séra qua a quantidade de espectadores que votam em determinada série influenciam no valor final da nota atribuída a elas? Vamos considerar as séries com mais de 400 episódios para responder essa questão.

```{r message=FALSE}


series_400_eps = dados %>%
  group_by(series_name) %>%
    summarise(maxEpisode = max(series_ep)) %>%
    filter(maxEpisode >= 400)

filteredSeries <- filter(dados, series_name %in% series_400_eps$series_name)

ggplot(filteredSeries, mapping = aes(x = user_votes, y = user_rating, color = series_name)) +
    geom_hline(aes(yintercept = mean(user_rating)), linetype="dashed", colour="black") +
    geom_smooth() +
  facet_wrap(~series_name, scales = "free_x", nrow = 3, ncol = 2)
```

Como podemos perceber, não existe uma verdade absoluta entre a quantidade de espectadores e a nota final da série, pois na série American Idol ao passo que a quantidade de votos aumentaram a nota tbm subiu consideravelmente, porém na série Law e Order ao passo que a quantidade de votos aumentou a nota decresceu consideravelmente. Nesse caso, podemos inferir que a quantidade de votos não influência de forma geral a nota final da série.
    