---
title: "Problema 1 Checkpoint 1 - Nossa pergunta"
output: html_document
editor_options: 
  chunk_output_type: inline
---

# Introdução

Os dados que serão analisados a seguir, são dados referentes as séries presentes no IMDB, no qual incluem informações como notas, espectadores, número de votos, temporadas das séries, e dados sobre episódios. O conjunto de dados e mais informações podem ser acessados em https://github.com/nazareno/imdb-series.

Para análise dos dados, vamos utilizar apenas 4 séries do conjunto total, são elas:

* Sherlock
* Nikita
* Agents of S.H.I.E.L.D.
* Vikings


* Bibliotecas utilizadas

```{r message=FALSE}
library(tidyverse)
library(rvest)
```

* Carregamento do conjunto de dados

```{r message=FALSE}
dados = read_csv("data/series_from_imdb.csv") %>% 
    filter(series_name %in% c("Sherlock","Nikita", "Agents of S.H.I.E.L.D.", "Vikings"))

```

# Qual das séries é mais bem avaliada no IMDB?

Como podemos ver no gráfico abaixo, a série Sherlock teve a maior média de acordo com as notas atribuídas pelos usuários, seguido pela série Nikita, Agents of Shield e Vikings. Também é possivel perceber que a diferença na média de nota entre essas quatro séries não é muito grande, todas elas se encontram com notas aproximadas de forma geral, apenas a série Vikings teve uma classificação um pouco mais baixa que as demais.

```{r message=FALSE}

ggplot(dados, aes(x=series_name, y=user_rating, fill = series_name)) + 
    stat_summary(fun.y="mean", geom="bar")

```

# Muda de acordo com as temporadas da série?

Será que essas avaliações mudam de acordo com a temporada? Para respondermos essa pergunta e para termos uma noção melhor das notas atribuídas pelos usuários, analisaremos a atribuição de notas ao longo das temporadas de cada série.

```{r warning=FALSE, message=FALSE}
ggplot(dados, mapping = aes(x=season, y=user_rating)) + 
    geom_smooth(aes(color = series_name, fill = series_name)) + 
    geom_jitter(aes(color = series_name)) +
    facet_wrap(~series_name, ncol = 2)
```

Tomando como base a média das notas no primeiro gráfico, apesar da série Sherlock ter ficado em primeiro lugar, podemos ver no gráfico acima que a partir da segunda temporada a série teve uma queda nas notas atribuídas pelos usuários, enquando que na série Agents of S.H.I.E.L.D houve uma melhora nas notas atribuídas pelos usuários ao longo das temporadas. Podemos inferir que as pessoas que assitem a série Agents of S.H.I.E.L.D não gostaram da série de início, mas ao longo das temporadas suas opiniões mudaram e começaram a gostar da série. 

No entanto, na série Sherlock ocorreu o oposto, teve um grande apreço pelo público de início, mas ao longo das temporadas esse apreço caiu. Na série Nikita, as notas se mantiveram quase estáveis, porém com tendência ao aumento de sua nota nas últimas temporadas, e na série Vikings as notas começaram a cair a partir da segunda temporada.

# Irregularidade de espisódios

Analisamos e mostramos nos gráficos anteriores informações referentes aos votos de cada série, mas será que houve irregulariade em seus episódios? Para podermos responder essa pergunta e visualizar se houve irregularidade ou não, vamos analisar a nota em função dos episódios de cada série. Como critério para irregularidade vamos considerar o pico de nota de um episóddio para outro.

```{r warning= FALSE, message=FALSE}
ggplot(dados, mapping = aes(x=series_ep, y=user_rating)) + 
    geom_smooth(aes(color = series_name, fill = series_name, scales = 'free_x')) + 
    facet_wrap(~series_name, ncol = 2, scales = 'free_x')
```

Podemos observar no gráfico acima o comportamento de cada série ao longo dos episódios, e podemos notar que não houve uma mudança brusca ou irregularidade de um episódio para outro, com exceção de Sherlock que apresentou uma tendêcia ao decaimento da nota ao longo dos episódios.

